---
title: "Zadanie 2"
author: "Adam Klejda"
date: "9 11 2020"
output: html_document
---

```{r setup, include=FALSE}
knitr::opts_chunk$set(
  echo = TRUE, 
  warning = FALSE,
   message=FALSE 
)
```

```{r loading_libs, cache=TRUE}
library(EDAWR)
library(dplyr)
library(knitr)
library(ggplot2)
library(reshape2)

```

##Wczytywanie danych.
```{r load_data, cache=TRUE, results=TRUE}
data <- data.frame(diamonds)
knitr::kable(head(data))
```

##Krótkie podsumowanie.
```{r short_summary}
knitr::kable(summary(data))
```

##Wykres z depth.

```{r depth_hist}

plot <- ggplot(data = data) + 
  geom_histogram(aes(depth),data=data , col=I("blue"),show.legend = FALSE) +
  ggtitle("Depth Histogram")
plot

```

##Wykres z depth, szerokość kubełka.

```{r depth_hist_bindwidth}

plot <- ggplot(data = data) + 
  geom_histogram(aes(depth),data=data , col=I("blue"),show.legend = FALSE,binwidth=0.2) +
  ggtitle("Depth Histogram bindwith=0.2")
plot

```
##Wykres z depth, szerokość kubełka, oś w przedziale [55,70].

```{r depth_xlim}

plot <- ggplot(data = data) + 
  geom_histogram(aes(depth),data=data , col=I("blue"),show.legend = FALSE,binwidth=0.2) +
  xlim(55,70)+
  ggtitle("Depth Histogram xlim(55,70)")
plot

```
##Wpływ zmiennej CUT za pomoca koloru.

```{r depth_color}

plot <- ggplot(data) + 
  geom_histogram(aes(depth,color=cut),binwidth=0.2) +
  xlim(55,70)+
  ggtitle("Depth Histogram Color by Cut")
plot

```

##Wpływ zmiennej CUT za pomoca paneli

```{r depth__panels}

plot <- ggplot(data = data) + 
  geom_histogram(aes(depth),data=data , col=I("blue"),show.legend = FALSE,binwidth=0.2) +
  xlim(55,70)+
  facet_wrap(~cut)+
  ggtitle("Depth Histogram panels by cut")
plot

```




##Powtórka dla price


```{r price}

plot <- ggplot(data = data) + 
  geom_histogram(aes(price),data=data , col=I("blue"),show.legend = FALSE) +
  ggtitle("Price Histogram")
plot

```

##Wykres z price, szerokość kubełka.

```{r price_bindw}

plot <- ggplot(data = data) + 
  geom_histogram(aes(price),data=data , col=I("blue"),show.legend = FALSE,binwidth=250) +
  ggtitle("Price Histogram binwidth=250")
plot

```
##Wykres z price, szerokość kubełka, oś w przedziale [55,70].

```{r price_xlim}

plot <- ggplot(data = data) + 
  geom_histogram(aes(price),data=data , col=I("blue"),show.legend = FALSE,binwidth=250) +
  xlim(0,6000)+
  ggtitle("Price Histogram")
plot

```
##Wpływ zmiennej CUT za pomoca koloru.

```{r price_color}

plot <- ggplot(data) + 
  geom_histogram(aes(price,color=cut),binwidth=250) +
  xlim(0,6000)+
  ggtitle("Price Histogram Color by Cut")
plot

```

##Wpływ zmiennej CUT za pomoca paneli

```{r price_panels}

plot <- ggplot(data = data) + 
  geom_histogram(aes(price),data=data , col=I("blue"),show.legend = FALSE,binwidth=250) +
  xlim(0,6000)+
  facet_wrap(~cut)+
  ggtitle("Price Histogram Panels by CUt")
plot

```




##Relacja Carat - price 

```{r Carat-price}

plot <- ggplot(data = data,aes(price,carat,color=clarity)) + 
  geom_point(alpha = 1/10) +
  ggtitle("Price-Carat ")
plot

```

##Relacja Carat - price lower_density

```{r Carat-price_sample}
sample <- data[sample(nrow(data),2000),]
plot <- ggplot(data = sample,aes(price,carat,color=clarity)) + 
  geom_point(alpha = 1) +
  ggtitle("Price-Carat 2k sample ")
plot

```